臺灣臺南地方法院新市簡易庭民事小額判決
                                     110年度新小字第32號
原      告  林惠鐘  
被      告  黃陳梅  

訴訟代理人  陳駿朋  

上列當事人間請求損害賠償事件，經本院於民國110年2月23日言
詞辯論終結，判決如下：
    主      文
原告之訴駁回。
訴訟費用新臺幣壹仟元由原告負擔。
    事實及理由
一、原告起訴主張：
  ㈠被告於民國107年9月26日10時許，駕駛電動輔助代步車，在
    臺南市新市區中正路356巷與仁愛街口，與原告騎乘之車牌
    號碼000-000號普通重型機車發生碰撞，致原告受有右手、
    右足及左膝挫傷等傷害。原告為治療上開傷害支出醫療費新
    臺幣（下同）62,381元，又原告受此不法侵害，身心痛苦異
    常，請求被告賠償精神慰撫金37,619元，共計10萬元，爰依
    侵權行為之法律關係提起本件訴訟。
  ㈡兩造並不認識，系爭車禍發生當天被告自述其由仁愛街要轉
    彎進入中正路，因電動輔助代步車轉彎不易且幅度過大，一
    時緊張且年紀大反應慢，才會直接衝撞原告之機車，可證原
    告並非自摔。當天原告欲報案，但因被告承諾會負責賠償一
    切費用才未報案，惟被告事後避不見面，逃避賠償責任。
  ㈢並聲明：被告應給付原告10萬元。
二、被告則辯以：
  ㈠被告之電動輔助代步車並無任何損傷，可見兩造並未發生碰
    撞，原告所受之右手、右足挫傷之傷害，係原告騎乘機車在
    中正路356巷逕行迴轉，遇到被告騎乘之電動輔助代步車，
    緊急煞車自行右摔所致，且原告於109年1月8日始至「劉榮
    智骨科診所」治療右踝、右膝關節炎，距離系爭車禍發生日
    即107年9月26日久遠，上開傷勢客觀上亦不能排除係原告嗣
    後因可歸責於己之因素所導致，與被告無關。況原告係自行
    右摔受傷，是原告左膝挫傷顯與系爭車禍無關，且原告於10
    7年10月4日始至「聖和外科診所」就醫治療左膝挫傷，距離
    車禍發生時間已超過1星期，上開傷害原告應盡舉證責任證
    明此部分傷害與被告行為之相當因果關係。原告未盡舉證責
    任證明被告有何不法行為、原告所受損害與被告行為間有因
    果關係，及被告主觀上有何故意過失，故被告不構成侵權行
    為。
  ㈡並聲明：原告之訴駁回。
三、本院得心證之理由：
  ㈠按因故意或過失，不法侵害他人之權利者，負損害賠償責任
    ；汽車、機車或其他非依軌道行駛之動力車輛，在使用中加
    損害於他人者，駕駛人應賠償因此所生之損害。但於防止損
    害之發生，已盡相當之注意者，不在此限，民法第184條第1
    項前段、第191條之2分別定有明文。又當事人主張有利於己
    之事實者，就其事實有舉證之責任，民事訴訟法第277條前
    段定有明文。而民事訴訟如係由原告主張權利者，應先由原
    告負舉證之責，若原告先不能舉證，以證實自己主張之事實
    為真實，則被告就其抗辯事實即令不能舉證，或其所舉證據
    尚有疵累，亦應駁回原告之請求。而侵權行為之成立，須行
    為人因故意過失不法侵害他人權利，亦即行為人須具備歸責
    性、違法性，並不法行為與損害間有因果關係，始能成立，
    且主張侵權行為損害賠償請求權之人，對於侵權行為之成立
    要件應負舉證責任。
　㈡經查，原告主張之前揭事實固提出臺南市政府警察局善化分
    局交通分隊道路交通事故當事人登記聯單、道路交通事故現
    場圖、現場照片、劉榮智骨科診所診斷證明書、聖和外科診
    所診斷證明書、臺南市立安南醫院診斷證明書、黃玉春中醫
    診所診斷證明書（調字卷17-25、29-33、41、45頁、本院卷
    第47頁）。然經本院依職權向臺南市政府警察局善化分局調
    取系爭交通事故案卷，依卷附警員報告所示，被告係於109
    年3月30日向警方報案表示伊騎乘車牌號碼000-000號普通重
    型機車與被告騎乘電動醫療代步車於107年9月26日發生交通
    事故等語（調字卷第121頁），惟原告於事發後1年6個月始
    向警方報案，警方事後依原告所述製作道路交通事故現場圖
    ，並至事故地點拍攝道路及車損照片，被告當時並未在場且
    自始否認曾於上揭時、地與原告所騎乘之機車發生碰撞事故
    ，故難僅憑原告單方指述即認被告所駕駛電動輔助代步車曾
    與原告騎乘機車發生碰撞之事實。又本院將系爭車禍資料送
    請臺南市車輛行車事故鑑定委員會鑑定，經該會回覆：「本
    案無現場狀況，又雙方當事人對肇事經過各執一詞，相關跡
    證不足，案情尚待釐清，無法據以鑑定」等語，有該會109
    年12月22日南市交鑑字第1091562851號函在卷可稽（調字卷
    第109-110頁），足見本件並無積極證據足以證明被告有過
    失不法之行為。至於原告所提之診斷證明書僅能證明原告曾
    因右手、下背部、右足多處挫擦傷、右踝、右膝關節炎、左
    膝挫傷瘀腫、左側前十字韌帶損傷、雙膝挫傷疼痛等傷害就
    醫治療，然並無從知悉原告所受之上開傷害之原因，況且部
    分診斷證明書所載之傷害，其就醫時間與系爭車禍發生時間
    ，相隔4個月以上，或甚至1年以上，亦難認與系爭車禍有關
    。而原告就其主張復未提出其他證據證明，揆諸上開舉證責
    任說明，原告就其受有上開傷勢係因被告之過失行為所致等
    節未能充分舉證，則其主張被告應賠償醫療費用及精神慰撫
    金共10萬元，核屬無據。
四、從而，原告依侵權行為之法律關係，請求被告應給付原告10
    萬元，為無理由，應予駁回。
五、按訴訟費用，由敗訴之當事人負擔；小額訴訟，法院為訴訟
    費用之裁判時，應確定其費用額，民事訴訟法第78條、第43
    6條之19第1項分別定有明文。本件訴訟費用計1,000元（即
    第一審裁判費），應由敗訴之原告負擔，爰確定如主文第2
    項所示。
六、結論：本件原告之訴為無理由。爰依民事訴訟法第436條之2
    3、第436條第2項、第78條、第436條之19第1項，判決如主
    文。
中　　華　　民　　國　　110 　年　　3 　　月　　9 　　日
                    新市簡易庭  法  官　曾仁勇
以上正本證明與原本無異。
如不服本判決，應於送達後20日內，向本院提出上訴狀並表明上
訴理由，如於本判決宣示後送達前提起上訴者，應於判決送達後
20日內補提上訴理由書（須附繕本）。
對於小額程序之第一審判決之上訴，非以其違背法令之理由，不
得為之。且上訴狀內應記載表明（一）原判決所違背之法令及其
具體內容。（二）依訴訟資料可認為原判決有違背法令之具體事
實者。
如委任律師提起上訴者，應一併繳納上訴審裁判費。 
中　　華　　民　　國　　110 　年　　3 　　月　　9 　　日
                                書記官  吳佩芬